【裁判字號】    90,訴,543
【裁判日期】    901031
【裁判案由】    違反毒品危害防制條例
【裁判全文】
臺灣基隆地方法院刑事判決                            九十年度訴字第五四三號
    公  訴  人  臺灣基隆地方法院檢察署檢察官
    被      告  甲○○
右列被告因違反毒品危害防制條例案件，經檢察官提起公訴（九十年度毒偵字第一○
八八號、第一○八九號），本院判決如左：
    主  文
甲○○連續施用第二級毒品，累犯，處有期徒刑陸月，扣案第二級毒品安非他命貳包
（淨重點伍公克）均沒收銷燬之。又施用第一級毒品，累犯，處有期徒刑捌月，扣
案第一級毒品海洛因貳包（驗餘淨重壹點伍貳公克）均沒收銷燬之。應執行有期徒刑
壹年，扣案第一級毒品海洛因貳包（驗餘淨重壹點伍貳公克）及第二級毒品安非他命
貳包（淨重點伍公克）均沒收銷燬之。
    事  實
一、甲○○前因違反麻醉藥品管理條例案件，經法院判處有期徒刑一年六月、一年五
    月確定，兩案接續執行，於民國八十五年七月十一日縮短刑期假釋出監，嗣於八
    十七年四月七日假釋期滿執行完畢。又因施用第二級毒品安非他命案件，經強制
    戒治期滿後，由臺灣基隆地方法院檢察署檢察官於八十九年八月三十日，以八十
    九年度戒毒偵字第七六號為不起訴處分確定。詎甲○○於上開不起訴處分確定後
    五年內，先基於施用第二級毒品安非他命之概括犯意，自九十年六月二十二日起
    至同年月二十八日凌晨止，在其基隆市○○區○○路六二巷八號三樓住處內，以
    將安非他命置於玻璃球內加熱產生煙霧，加以吸食之方式，連續三次施用第二級
    毒品安非他命；另又於九十年六月二十八日凌晨，同在上址以捲煙吸食之方式，
    施用第一級毒品海洛因。嗣為警於九十年六月二十八日晚間十時三十五分許，在
    基隆市○○路六二巷八號三樓處查獲，扣得第一級毒品海洛因二包（驗餘淨重一
    點五二公克）及第二級毒品安非他命二包（淨重三點五公克），並採集其尿液送
    驗，結果呈海洛因之嗎啡陽性反應及安非他命陽性反應，而悉上情。
二、案經臺北市政府警察局士林分局報告臺灣基隆地方法院檢察署檢察官偵查起訴。
    理  由
一、訊據被告甲○○於本院調查審理中坦承其自九十年六月二十二日起至同年月二十
    八日凌晨止，連續三次施用第二級毒品安非他命，及於九十年六月二十八日凌晨
    施用第一級毒品海洛因等情不諱；而其為警查獲時所採集之尿液，經臺北市立療
    養院檢測，呈海洛因之嗎啡陽性反應（由於海洛因在人體內會代謝成嗎啡，因此
    涉嫌海洛因之吸食者，係檢驗其尿液中之嗎啡反應）及安非他命陽性反應，有該
    院九十年七月四日煙毒尿液檢驗報告書一紙附卷可佐，足認被告之自白與事實相
    符。次查，被告曾因施用第二級毒品安非他命案件，經強制戒治期滿後，由臺灣
    基隆地方法院檢察署檢察官為不起訴處分確定，此有不起訴書處分書影本一紙存
    卷可按。本件事證明確，被告犯行堪可認定，應依法論科。
二、按海洛因、安非他命分係第一級、第二級毒品，毒品危害防制條例第二條第二項
    第一款、第二款分別定有明文。查被告於右揭時、地，非法施用第一級毒品海洛
    因及第二級毒品安非他命，核其所為，係犯毒品危害防制條例第十條第一項及第
    二項之施用第一級、第二級毒品罪，其持有第一級、第二級毒品之低度行為，應
    為施用第一級、第二級毒品之高度行為所吸收，不另論以持有第一級、第二級毒
    品罪。其先後多次施用第二級毒品之行為，時間緊接，犯罪構成要件相同，顯係
    基於概括之犯意為之，為連續犯，應依法加重其刑。又其所犯上開二罪，犯意各
    別，罪名不同，應予分論併罰。經查檢察官雖僅就被告於九十年六月二十八日晚
    間十時三十五分許之前四日內某時，施用第二級毒品安非他命等犯行提起公訴，
    然未起訴部分既與上開部分有如前所述連續犯之裁判上一罪關係，自應為起訴效
    力所及，本院依法併予審理。又查被告前曾受如事實欄所載有期徒刑之執行，此
    有臺灣高等法院被告全國前案紀錄表附卷可考，其於有期徒刑執行完畢後五年以
    內，再犯本件最重本刑為有期徒刑以上之刑之罪，為累犯，應遞加重其刑。爰審
    酌被告多次施用毒品，毫無決心加以戒除，此雖屬個人自殘行為，然考量被告此
    次除施用第二級毒品安非他命，繼而另又施用第一級毒品海洛因，缺乏法治觀念
    ，顯見被告自制能力甚差，易受外界影響，亟需較長時間與原有生活環境隔離，
    方足以斷絕施用毒品之傾向，併其犯後態度尚稱良好等一切情狀，量處如主文所
    示之刑，並就上開二罪合併定其應執行刑，以示儆懲。
三、扣案之物為第一級毒品海洛因二包（驗餘淨重一點五二公克）及第二級毒品安非
    他命二包（淨重三點五公克），業據被告自承在卷，復有法務部調查局九十年九
    月三日陸(一)字第九○一七五八七四號鑑定通知書一紙可佐，不問屬於犯人與否
    ，均應依法宣告沒收銷燬。至扣得之吸食器及電子磅秤非屬專供施用毒品器具或
    違禁物，被告亦否認為其所有而供本件犯罪所用之物，爰不另為沒收諭知，附此
    敘明。
四、據上論斷，應依刑事訴訟法第二百九十九條第一項前段，毒品危害防制條例第十
    條第一項、第二項、第十八條第一項，刑法第十一條前段、第五十六條、第四十
    七條、第五十一條第五款，判決如主文。
本案經檢察官黃士元到庭執行職務。
中      華      民      國    九十      年      十      月    三十一    日
                                  臺灣基隆地方法院刑事第二庭
                                      審判長法  官  邱 志 平
                                            法  官  陳 志 祥
                                            法  官  楊 皓 清
右正本證明與原本無異。
對於本件判決如有不服，應於收受送達後十日內，向本院提出上訴書狀，上訴於臺灣
高等法院，並按他造當事人之人數附具繕本。
                                            書記官  邱 李 和
中      華      民  國    九十      年     十一     月      一      日
附錄論罪法條
毒品危害防制條例第十條第一項、第二項：
施用第一級毒品者，處六月以上五年以下有期徒刑。
施用第二級毒品者，處三年以下有期徒刑。


司法院資訊處製作；財團法人民間司法改革基金會備份。
